【裁判字號】    98,上易,313
【裁判日期】    980505
【裁判案由】    加重竊盜
【裁判全文】
臺灣高等法院臺中分院刑事判決         98年度上易字第313號
上  訴  人
即  被  告  甲○○
                      11-4.
上列上訴人因加重竊盜案件，不服臺灣臺中地方法院97年度易緝
字第514號中華民國97年12月30日第一審判決（起訴案號：臺灣
臺中地方法院檢察署91年度偵字第18899號），提起上訴，本院
判決如下：
    主    文
上訴駁回。
    理    由
一、按依刑事訴訟法第350條、第361條、第362條、第367條規定
    ，不服地方法院之第一審判決而上訴者，須提出上訴書狀，
    並應敘述具體理由，為上訴必備之程式；其所提出之書狀未
    敘述上訴理由，或僅曾以言詞陳述上訴理由者，均應於上訴
    期間屆滿後20日內補提理由書於第一審法院。第一審法院經
    形式審查，認逾期未補提上訴理由者，應定期間先命補正；
    逾期未補正者，為上訴不合法律上之程式，應以裁定駁回。
    倘已提出上訴理由，但所提非屬具體理由者，則由第二審法
    院以上訴不合法律上之程式，判決駁回。而所謂具體理由，
    必係依據卷內既有訴訟資料或提出新事證，指摘或表明第一
    審判決有何採證認事、用法或量刑等足以影響判決本旨之不
    當或違法，而構成應予撤銷之具體事由，始克當之（例如：
    依憑證據法則具體指出所採證據何以不具證據能力，或依憑
    卷證資料，明確指出所為證據證明力之判斷如何違背經驗、
    論理法則）；倘僅泛言原判決認定事實錯誤、違背法令、量
    刑失之過重或輕縱，而未依上揭意旨指出具體事由，或形式
    上雖已指出具體事由，然該事由縱使屬實，亦不足以認為原
    判決有何不當或違法者（例如：對不具有調查必要性之證據
    ，法院未依聲請調查亦未說明理由，或援用證據不當，但除
    去該證據仍應為同一事實之認定），皆難謂係具體理由，俾
    與第二審上訴制度旨在請求第二審法院撤銷、變更第一審不
    當或違法之判決，以實現個案救濟之立法目的相契合，並節
    制濫行上訴（最高法院97年度臺上字第892號刑事判決意旨
    參照）。
二、上訴人即被告甲○○（下稱被告）不服原審判決提起上訴，
    其上訴理由狀略謂：起訴書記載被告於警詢坦承涉有竊盜犯
    行，繼於偵查中僅供承有至宜家康公司搬運財物之事實，矢
    口否認有何竊盜故意等情，惟被告所涉竊盜乙事，從未在警
    詢中作過筆錄，何來在警詢時坦承犯行？案發地點台中市北
    屯區○○○路38號，是否是宜家康有限公司之營業處所？及
    負責人丙○○是否真為該公司負責人，該宜家康有限公司是
    否是空殼公司，以上是否有查證過；所失竊之物品是否真是
    該公司所購買之物品，及證人乙○○所稱失竊物為該公司及
    個人所有？現被告提出被告本身付錢購買物品之發票及現金
    支出傳票等證明文件，鑿鑿可據，該告訴人丙○○、證人乙
    ○○是否有虛造，陷害偽證之嫌；查扣失竊物中，空白告繳
    憑單50張，以4-5人的公司，需要有50張空白扣繳憑單嗎？
    上揭為原審未查明，及將被告列為共同正犯，而非幫助犯，
    被告不甚了解，並請從輕量刑云云。
三、經本院形式審查：
  (一)被告確於91年8月27日之警詢筆錄供承：伊原在位於台中市
    ○○○路38號之宜家康企業有限公司（下稱宜家康公司）任
    職，因有涉嫌其他案件，而暫時離開公司一段時間，伊與韓
    忠緯於91年8月11日凌晨4時許，由伊以自備鑰匙開啟之大門
    ，2人一同進入該公司，竊取該公司所有財物，並由伊以所
    有PE-1556號自小客車載運該竊盜物品，主要目的要教訓該
    公司職員乙○○等語（91年度偵字第18899號卷第29-30頁）
    ，而共犯韓忠緯於警詢亦坦承共同竊取如原判決附表所示之
    宜家康公司所有之財物（同偵查卷第31-32頁），韓忠緯於
    原審亦自承：宜家康老闆是丙○○、乙○○是經理，宜家康
    是住家兼辦公室等語（原審易字卷第87頁）。另被告於91年
    10月22日偵訊時亦坦承有與韓忠緯一同至宜家康公司裝箱搬
    走電腦用品等物等語（同偵查卷第31-32頁），被告嗣後經
    通緝到案後，於原審對檢察官起訴所指之共同竊盜犯罪事實
    ，亦表明沒有意見，沒有辯解等語（原審緝字卷第22頁正、
    背面）。又案發時任職宜家康公司經理之乙○○亦於警詢供
    明被告竊取宜家康公司所有之財物等語（同上偵查卷第
    33-34頁），而宜家康公司之負責人丙○○亦於原審到庭證
    實伊為公司負責人，如原判決所附之物品係公司所有失竊，
    後來在甲○○住處查獲等語（原審易字卷第124-125頁）。
    是原判決之認事用法尚無違誤，被告上訴意旨所辯稱均與卷
    證不符。至於宜家康公司是否為空殼公司，並不影響其對失
    竊物之管領權，而被告上訴所提出其本身付錢購買物品之發
    票及現金支出傳票等證明文件，亦與其之本件犯罪無關。
  (二)按量刑輕重係屬事實審法院得依職權自由裁量之事項，茍已
    斟酌刑法第57條各款所列情狀而未逾法定刑度，即不得遽指
    為違法。查，而原審判決理由已詳予載明審酌被告之妨害公
    務前科，本件構成累犯應加重其刑，並審酌被告之本案犯罪
    動機係因與乙○○有債務等糾紛，並無證據證明其有銷贓之
    意圖，且本案大部分失竊物品均已尋回，且被告犯後業經坦
    承犯行等一切情狀，量處有期徒刑7月，及敘明被告上開犯
    罪時間雖在96年4月24日之前，惟被告於中華民國九十六年
    罪犯減刑條例施行前經通緝，迄至97年12月2日始緝獲，依
    法不得減刑等情，顯已注意適用刑法第57條之規定，原審所
    處之刑不僅符合我國刑法廢止連續犯規定之立法意旨，亦符
    合「罰當其罪」之原則，並無輕重失衡之情形。
  (三)被告上訴理由所指各節，不足以認為原判決有何不當或違法
    ，難謂係具體理由，經本院於98年3月16合法傳喚以確認其
    具體之上訴理由，亦未到庭，是應認其上訴所提非屬具體理
    由，其上訴違背法律上之程式。
四、綜上所述，被告之上訴理由，不能認係依據卷內訴訟資料指
    摘或表明第一審判決有何採證、認事、用法或量刑等足以影
    響判決本旨之不當或違法，而構成應予撤銷之具體事由，僅
    徒憑己意指摘原判決有誤及請求從輕量刑，難謂上訴適法，
    其上訴自屬違背法律上之程式，爰不經辯論，駁回其上訴。
據上論斷，應依刑事訴訟法第367條前段、第372條，判決如主文
。
中    華    民    國    98    年    5     月    5     日
            刑事第五庭  審判長法  官  趙  春  碧
                              法  官  楊  真  明
                              法  官  賴  恭  利
以上正本證明與原本無異。
不得上訴。
                              書記官  林  桂  鳳
中    華    民    國    98    年    5     月    5     日


司法院資訊處製作；財團法人民間司法改革基金會備份。
